# 请教陈版主，“价格保护”到底是属于可变对价因素还是应付客户对价因素？

提问人：小红帽茁壮成长 时间：2020-01-13 22:18:55
请教陈版主，“价格保护”到底是属于可变对价因素还是应付客户对价因素？
在《计学撮要 2018 》P35P35页例页例17 “17 “价格保护””属于““可变对价””这个影响因素而在P46P46页下方页下方 “4. “4.可能存在应付客户对价的各种情况””中的中的“价格保护－—－在特定期间内，供应商可能同意为零售商补偿一部分其销售供应商的产品获取的销售价格的差价。通常， 该费用不向销售商提供可明
确区分的商品或劳务，而作为交易价格减少处理。”
不知道二者区别是在何处？烦请陈版主指点 谢谢！

回答人：chenyiwei
价格保护可视情况作为可变对价或者应付客户对价，关键是看在特定案例中其支付的金额、时间等方面的确定性程度。当不确定性较大时作为可变对价处理较妥当；不确定性较小时可以看作应付客户对价。